臺灣桃園地方法院小額民事判決　　　 109年度桃小字第2907號
 
原　　　告　黃雨涵　
訴訟代理人　廖希文律師
複代理人　　廖永煌律師
被　　　告　高家鴻　

 
上列當事人間請求損害賠償事件，本院於民國110 年11月19日言
詞辯論終結，判決如下：
    主    文
原告之訴駁回。
訴訟費用由原告負擔。
    事實及理由
一、原告主張：
    原告為訴外人林○○之母，原告對之有監護權，然被告於10
    9 年7 月8 日間，明知當時林○○係未滿20歲之未成年人，
    且與原告一同住在桃園市政府安排之某庇護中心，竟將林○
    ○哄騙脫離原告監督之範圍，並在不詳地點與林○○發生數
    次性行為，使林○○未婚懷孕，原告因此受有精神上痛苦；
    被告復於109 年10月30日，在桃園市龜山區之長庚醫療財團
    法人林口長庚紀念醫院，再度哄騙林○○脫離家庭及有監督
    權之原告，並使林○○不再返回上開庇護中心，此一不法之
    舉導致原告尋女不得，精神受有莫大痛苦。為此，依侵權行
    為之法律關係，請求被告應賠償精神慰撫金等語，並聲明：
    被告應給付原告新臺幣（下同）10萬元，及自起訴狀繕本送
    達翌日起至清償日止，按年息5 ％計算之利息。
二、被告則以：
    被告與林○○為男女朋友關係，於交往中合意發生性行為，
    而被告於林○○懷孕後隨即通知原告，然因林○○擔心要被
    原告帶去墮胎，才情緒激動的從二樓往下跳，因此雙腳骨折
    並住院，又出院當天，林○○先詢問原告有無要接他回去照
    顧，原告叫林○○自己決定，林○○就跟原告說要去被告家
    住，原告還幫忙整理生活必需品等語。並聲明：原告之訴駁
    回。
三、得心證之理由：
  ㈠按「當事人主張有利於己之事實者，就其事實有舉證之責任
    。但法律別有規定，或依其情形顯失公平者，不在此限。」
    ，民事訴訟法第277 條定有明文。次按「因故意或過失，不
    法侵害他人之權利者，負損害賠償責任。」，民法第184 條
    第1 項前段定有明文，而此條文所指侵權行為之成立，須具
    備：①有加害行為。②有故意或過失。③加害行為須具不法
    性。④4)侵害他人之權利。⑤侵害行為與損害之間須有因果
    關係之要件。是主張有侵權行為發生之被害人即須就上開各
    項要件負舉證責任。又按刑法所稱之和誘罪，除被誘人之脫
    離家庭或其他有監督權人，係被誘人知為誘仍予同意外，
    並以行為人有引誘之行為為成立要件。至所謂「引誘」，係
    指被誘人原無脫離家庭或其他有監督權人之意，因行為人之
    勸導誘惑，始決意脫離家庭或其他有監督權之人而言（最高
    法院99年度臺上字第7085號刑事判決意旨參照）。
  ㈡兩造對於下列情事所述，並無矛盾相左，應屬事實：原告為
    林○○之母，且林○○於109 年7 月8 日與原告爭執後外出
    找被告；又於109 年10月30日出院後，至被告住處。另依被
    告所述，其與林○○經由網路認識進而交往，被告亦知林○
    ○於事發之時未滿20歲。
  ㈢而依據前述，於109 年7 月8 日，原告身為人母，對於林○
    ○負氣外出，亦無從知悉林○○去往何處、與何人碰面，導
    致原告心急如焚，於相當之時間內無法確認其安危，原告因
    此精神受有甚大之擔憂，固然無庸置疑。然據林○○到庭陳
    稱：「在庇護中心我覺得很有壓力，所以我才離開庇護中心
    透透氣」等語（見本院卷第100 頁反面），堪認並非被告以
    不當手段或誘因，誘使林○○脫離原告監督，故被告所為，
    即便不當，仍不構成第184 條第1 項前段及第195 條第3 項
    所定法律上之「不法」。
  ㈣原告另主張：被告復於109 年10月30日，再度哄騙林○○脫
    離家庭及有監督權之原告云云。惟查，依被告提出之林○○
    與原告自109 年10月31日至同年12月22日之通訊軟體LINE對
    話紀錄、林○○手寫稿觀之，其等內容核與被告前開所辯10
    9 年10月31日出院當天，被害人林○○先詢問原告有無要接
    他回去照顧，原告叫林○○自己決定，林○○就跟原告說要
    去被告家住，原告還幫忙整理生活必需品等情相符，有該紀
    錄截圖1 份、林○○手寫稿在卷可考（見本院卷第56頁至第
    57頁反面、第61頁），足徵被告所述尚非全然無稽，亦難認
    被告有引誘林○○脫離原告之行為。是以，原告之女既係自
    願離開原告，且非被告出於主動之「引誘行為」所致，更未
    受被告支配、控制，自難認被告有何妨礙原告親權、監護權
    行使之侵權行為。
四、綜上所述，原告依侵權行為之法律關係，請求被告給付10萬
    元，及自起訴狀繕本送達翌日起至清償日止，按週年利率5%
    計算之利息，為無理由，應予駁回。
五、本件事證已臻明確，兩造其餘之攻擊防禦方法及所提證據，
    於判決結果不生影響，爰不一一論列，併此敘明。
六、訴訟費用負擔之依據：民事訴訟法第78條。並依同法第436
    條之19第1 項之規定，確定訴訟費用1,000 元由原告負擔。
 
中    華    民    國   110    年    11    月    30    日
                  桃園簡易庭  法  官  汪智陽
以上正本係照原本作成。
如不服本判決，應於送達後20日內，向本院提出上訴狀並表明上
訴理由，如於本判決宣示後送達前提起上訴者，應於判決送達後
20日內補提上訴理由書（須附繕本）。
如委任律師提起上訴者，應一併繳納上訴審裁判費。
中    華    民    國   110    年    11    月    30    日
                              書記官  陳家蓁
 
附錄：
一、民事訴訟法第436條之24第2項：
    對於小額程序之第一審裁判上訴或抗告，非以其違背法令為
    理由，不得為之。
二、民事訴訟法第436條之25：
    上訴狀內應記載上訴理由，表明下列各款事項：
    ㈠原判決所違背之法令及其具體內容。
    ㈡依訴訟資料可認為原判決有違背法令之具體事實。
三、民事訴訟法第471條第1項：（依同法第436條之32第2項規定
    於小額事件之上訴程序準用之）
    上訴狀內未表明上訴理由者，上訴人應於提起上訴後20日內
    ，提出理由書於原第二審法院；未提出者，毌庸命其補正，
    由原第二審法院以裁定駁回之。